臺灣彰化地方法院彰化簡易庭小額民事判決
110年度彰小字第154號
原      告  吳建甫即吳偉銘

訴訟代理人  吳偉斌  
被      告  張富為  
上列當事人間請求給付工程款事件，本院於民國110年4月15日言
詞辯論終結，判決如下：
    主    文
原告之訴駁回。
訴訟費用新臺幣1,000元由原告負擔。
　　理由要領
一、原告主張：原告於民國106年間承包被告於臺中市后里區及
    龍井區之2件工程，完工後被告尚積欠原告新臺幣（下同）7
    萬元，被告於109年10月23日亦於電話內承諾清償，然至今
    仍未清償，爰依承攬之法律關係提起本件訴訟等語。並聲明
    ：被告應給付原告7萬元，及自支付命令送達翌日起至清償
    日止，按週年利率5％計算之利息。
二、被告答辯：當時是被告介紹原告工作，原告與被告父親合作
    ，後來被告有把錢平均分配給他們，當初就工程款已經與原
    告釐清，因為工作有瑕疵被扣錢，所以我才會扣原告的錢，
    我在與原告之電話通話中說我會處理並不是承認這筆債務，
    原告這麼久才來請求，故提出時效抗辯等語。並聲明：原告
    之訴駁回。
三、本院判斷：
（一）原告主張曾於106年間向被告承攬臺中市后里區及龍井區
      之2件工程等情，業據其提出電話錄音檔譯文為證，且為
      被告所不爭執，應堪信為真實。
（二）按技師、承攬人之報酬及其墊款請求權，因2年間不行使
      而消滅，民法第127條第7款定有明文。次按報酬應於工作
      交付時給付之，無須交付者，應於工作完成時給付之，民
      法第505條亦有明文。又消滅時效完成後，即不生消滅時
      效中斷之問題（最高法院85年度台上字第3026號判決意旨
      參照）。
（三）經查，本件原告所主張其向被告承攬之工程，乃係於106
      年7、8月間完工，則依前揭規定，原告於工作完成後即得
      行使對於被告之承攬報酬請求權，其承攬報酬請求權之消
      滅時效至遲於108年8月31日即已完成。原告竟至109年12
      月15日才對被告聲請核發支付命令，則其聲請核發支付命
      令之行為，即無從發生中斷時效之效力，是以，被告主張
      時效抗辯並拒絕給付，應屬有據。
（四）原告雖主張被告曾於109年10月23日之電話中承認此一請
      求權，然為被告所否認。綜觀該通話內容，其中原告向被
      告請求給付7萬元，然被告僅回覆稱：「這樣，好啦，我
      來算給你啦！」、「好啦，我來算一算，我趕快拿來跟你
      算一算！」、「我說真的那時候好像有被扣錢，那時候好
      像有被扣錢，我也忘記了」等語，由此等通話內容可知，
      被告對於原告主張之債權是否存在尚存疑問，並進而表示
      還需計算，自難認被告對於上開請求權有「承認」之意，
      故原告此部分之主張自無可採。
四、結論：本件原告依兩造間之承攬關係請求被告給付7萬元及
    利息，為無理由，應予駁回。
五、本件事證已臻明確，兩造其餘攻擊防禦方法及所提證據，經
    審酌與判決結果不生影響，爰不逐一論述。
六、訴訟費用負擔之依據：民事訴訟法第78條。
中　　華　　民　　國　　110 　年　　4 　　月　　29　　日
        　　　　　彰化簡易庭  法  官  徐啓惟
以上正本係照原本作成。
如不服本判決，僅得以判決違背法令為理由提起上訴，並應於判
決送達後20日內，向本院提出上訴狀。（須按他造當事人之人數
附繕本）。如委任律師提起上訴者，應一併繳納上訴審裁判費。
中　　華　　民　　國　　110 　年　　4 　　月　　29　　日
                              書記官  張莉秋